---
title: "Solucionario Nº 5"
subtitle: "Curso: POL304 - Estadística para el análisis político 2"
author: "Jefes de práctica: Alexander Benites, Chiara Zamora y Airam Bello"
date: "Ciclo 2023-2"
output:
  html_document: default
  pdf_document: default
---

### 1. Unificación de datos

Cargue dos bases de datos que se encuentran en estos links:

criminal_eap.xlsx -> <https://github.com/Alexanderbenit7/EAP2_2023-2/blob/main/data/criminal_eap.xlsx>
order_eap.xlsx -> <https://github.com/Alexanderbenit7/EAP2_2023-2/blob/main/data/order_eap.xlsx>

```{r}
library(rio)
criminal = import("https://github.com/Alexanderbenit7/EAP2_2023-2/raw/main/data/criminal_eap.xlsx")
order = import("https://github.com/Alexanderbenit7/EAP2_2023-2/raw/main/data/order_eap.xlsx")
```

Cambie los nombres de las columnas con este código:

```{r}
colnames(criminal) = c("country","year","index_criminal","investigation","adjudication","correctional",
                      "impartial","system1","system2","process")

colnames(order) = c("country","year","index_order","controlled","civil_conflict","violence")
```

Merge:

```{r}
data = merge(criminal, order, by = "country")
```

Quedese solo con las variables necesarias para realizar un EFA:

```{r}
efa = data[,c(4:10,13:15)]
```

### Preguntas:

#### Pregunta 1

Calcule una matriz de correlaciones con todas las variables y responda a lo siguiente:

1. ¿Cuál es la variable que muestra la correlación más baja con las demás variables de la matriz?

```{r}
library(polycor)
corMatrix=polycor::hetcor(efa)$correlations
round(corMatrix,2)
```

Rspta: civil_conflict


#### Pregunta 2: 

¿Cuál de las siguientes afirmaciones es falsa? Responda en base a la realización de las pruebas correspondientes:

A. Existe un Overall MSA bastante alto, por lo que se puede proceder con el análisis factorial exploratorio
B. No podemos descartar la hipótesis que plantea que la matriz de correlación analizada en una matriz identidad.
C. Se tiene suficiente evidencia para rechazar la hipótesis que plantea que la matriz de correlación analizada es una matriz singular.

```{r}
library(psych)
psych::KMO(corMatrix) 
```

```{r}
cortest.bartlett(corMatrix,n=nrow(efa))$p.value>0.05
```

```{r}
library(matrixcalc)
is.singular.matrix(corMatrix)
```

Rspta. B. No podemos descartar la hipótesis que plantea que la matriz de correlación analizada en una matriz identidad.


#### Pregunta 3: 

Se le pide realizar un análisis factorial exploratorio con dos factores. Sobre el análisis realizado, ¿qué variable aportó más a los factores?

A. impartial
B. civil_conflict
C. process

```{r}
library(GPArotation)
resfa <- fa(efa,
            nfactors = 2,
            cor = 'mixed',
            rotate = "varimax",
            fm="minres")
print(resfa$loadings)
```
```{r}
fa.diagram(resfa,main = "Resultados del EFA")
```

```{r}
sort(resfa$communality)
```

Rspta. *process*
