---
title: "Elecciones Regionales y Municipales (ERM) 2018"
author: 'Alexander Benites'
date: "Octubre 2022"
subtitle: 'Limpieza de datos'
output:
  pdf_document: default
  html_document: default
---

```{r}
#Librerías:
library(dplyr)
library(rio)
library(reshape2)
```

### 1. Variables independientes:

Las variables independientes del trabajo provienen de la base de datos de CEPLAN a nivel distrital y son las siguientes:

+ Población estimada al año 2020
+ Población con edad mayor a 80 años
+ Población con alguna discapacidad en el distrito
+ Índice de vulnerabilidad alimentaria
+ IDH 2019
+ % de pobreza al año 2019
+ % de pobreza extrema al año 2019

```{r}
#Bases de datos:
data = import("ceplan.xlsx")
```

Limpiando base de CEPLAN:

```{r}
sub_data = data %>%
  select(c(1,2,3,6,8,9,29,39,40,42)) 

colnames(sub_data) = c("CAT","UBIGEO","DISTRITO","POB_2020","MAS80_2020","DISC_2020","IVA","IDH_2019","POBREZA_2019","EXT_POBREZA_2019")

sub_data = sub_data %>%
  filter(CAT == "Distrito")
```

```{r}
#Solo Lima:
sub_data$UBIGEO_PROV = substr(sub_data$UBIGEO,1,4)
sub_data$UBIGEO_REG = substr(sub_data$UBIGEO,1,2)

#Añadimos cero:

sub_data$UBIGEO_REG = stringr::str_pad(sub_data$UBIGEO_REG, 6, side = "right", pad = 0)
sub_data$UBIGEO_PROV = stringr::str_pad(sub_data$UBIGEO_PROV, 6, side = "right", pad = 0)

lima = sub_data %>%
  filter(UBIGEO_PROV == 150100)
```

```{r}
#Eliminando tildes:

lima[1,3] = "ANCON"
lima[12,3] = "JESUS MARIA"
lima[19,3] = "LURIN"
lima[23,3] = "PACHACAMAC"
lima[28,3] = "RIMAC"
lima[35,3] = "SAN MARTIN DE PORRES"
lima[38,3] = "SANTA MARIA DEL MAR"
lima[43,3] = "VILLA MARIA DEL TRIUNFO"
```



### 2. Variable dependiente:

Esta base de datos tiene los resultados electorales para la provincia de Lima en las ERM 2018. De aquí se extraerán las siguientes variables:

+ Ausentismo del distrito
+ Voto inválido
+ Votos válidos por organización política

```{r}
erm = import("erm2018.xlsx")
```

```{r}
#Nos quedamos con el ausentismo distrital:

ausen_erm = erm %>%
  group_by(DISTRITO) %>%
  summarise(PAR = max(PAR, na.rm = T))

ausen_erm$AUSEN = 100 - ausen_erm$PAR
ausen_erm = ausen_erm %>% select("DISTRITO","AUSEN")
```

```{r}
#Sacamos el porcentaje de votos inválidos por distrito:

ausen_inval = erm %>% 
  select("DISTRITO","ORG","EMITIDOS") %>%
  filter(ORG == "VOTOS EN BLANCO" | 
           ORG == "VOTOS NULOS")

ausen_inval=dcast(ausen_inval, DISTRITO~ORG, fill=0)

ausen_inval$INVAL = ausen_inval$`VOTOS EN BLANCO` + ausen_inval$`VOTOS NULOS`

ausen_inval = ausen_inval %>% select("DISTRITO","INVAL")
```

```{r}
# Ahora vamos con el % de votos por organización política:

sub_erm = erm[complete.cases(erm$VALIDOS),]
sub_erm = sub_erm %>% select("DISTRITO","ORG","VALIDOS")
sub_erm = dcast(sub_erm, DISTRITO~ORG, fill=0)
```

```{r}
#Ahora con quien gana con distrito:

winner_erm = erm[complete.cases(erm$VALIDOS),]
winner_erm = winner_erm[!winner_erm$ORG == "TOTAL DE VOTOS VALIDOS",]

winner_erm=winner_erm %>% 
  select(DISTRITO, ORG, VALIDOS) %>%
  group_by(DISTRITO) %>%
     slice(which.max(VALIDOS))

colnames(winner_erm)[2] = "GANADOR"
colnames(winner_erm)[3] = "WIN_VAL"
```

```{r}
erm_final = merge(ausen_erm, ausen_inval, by ="DISTRITO")
erm_final = merge(erm_final, sub_erm, by ="DISTRITO")
erm_final = merge(erm_final, winner_erm, by ="DISTRITO")
```


### 3. Data final

```{r}
finalData = merge(lima, erm_final, by = "DISTRITO")
head(finalData)
```

